臺灣高等法院花蓮分院刑事裁定　
111年度抗字第40號
抗  告  人  
即  被  告  王棋鋒
上列抗告人即被告因竊盜等案件，不服臺灣花蓮地方法院中華民
國111年5月8日裁定(111年度易字第23號)，提起抗告，本院裁定
如下：
    主  文
原裁定撤銷，發回臺灣花蓮地方法院。
    理  由
一、原裁定意旨略以：抗告人即被告甲○○(下稱抗告人)經訊問後
    ，坦承贓物部分犯行，否認加重竊盜部分，然有起訴書所載
    之各項證據方法可資佐證，可認其涉犯加重竊盜罪、贓物罪
    嫌疑重大，且抗告人係經通緝，有逃亡之事實，即有刑事訴
    訟法(下稱刑訴法)第101條第1項第1款之羈押原因，非予羈
    押顯難確保日後進行審判或執行，而有羈押之必要，應自民
    國111年5月8日起羈押3月，不禁止接見通信等語。
二、抗告意旨略以：伊雖於前次庭期(111年4月6日)未到，實係
    因伊於同年3月31日至5月2日在法務部○○○○○○○○執行觀察勒
    戒，自不可歸責於伊，而非屬無正當理由不到庭，又伊在通
    緝前，均住居在花蓮縣○○鄉○○村○○路000號(與家人同住)，
    並以鐵工維生，復無逃去外地之情，顯無逃亡之事實或其他
    有事實足認伊有逃亡之虞，是原裁定羈押之原因應不存在，
    請求予以撤銷等語。
三、按被告經法官訊問後，認為犯罪嫌疑重大，而有左列情形之
    一，非予羈押，顯難進行追訴、審判或執行者，得羈押之︰
    一、逃亡或有事實足認為有逃亡之虞者，刑訴法第101條第1
    項定有明文。所稱有事實足認有逃亡之虞係指有具體之情況
    事實，可合理推測被告有意逃避刑事追訴、審判、執行之謂
    (最高法院108年度臺抗字第1393、431號裁定參照)。次按被
    告逃亡或藏匿者，得通緝之；通緝被告，應用通緝書；通緝
    書，應記載下列事項：一、被告之姓名、性別、出生年月日
    、身分證明文件編號、住、居所，及其他足資辨別之特徵。
    但出生年月日、住、居所不明者，得免記載。二、被訴之事
    實。三、通緝之理由。四、犯罪之日、時、處所。但日、時
    、處所不明者，得免記載。五、應解送之處所；通緝書，於
    偵查中由檢察總長或檢察長簽名，審判中由法院院長簽名；
    通緝，應以通緝書通知附近或各處檢察官、司法警察機關；
    遇有必要時，並得登載報紙或以其他方法公告之；通緝經通
    知或公告後，檢察官、司法警察官得拘提被告或逕行逮捕之
    ；通緝於其原因消滅或已顯無必要時，應即撤銷；刑訴法第
    84條、第85條第1、2、3項、第86條、第87條第1、3項分別
    定有明文。又被告是否逃匿，應以法院將通緝被告之意思表
    示，對外通知或公告而生效時，作為判斷。
四、經查：
 (一)本案繫屬原審法院後，原審法官即定111年2月21日下午2時
     30分為準備程序庭期，並按抗告人所留上址送達傳票，於
     同年1月12日由抗告人之母簽收，惟抗告人並未遵期到庭行
     準備程序，經原審按上址囑警拘提抗告人，然員警於同年3
     月4日及18日先後前往上址仍未拘獲抗告人，原審法官即於
     同年3月30日批示「被告經按址傳喚未到，復拘提無著，且
     查無在監在所資料，顯已逃匿，應予通緝」，並經原審院
     長於翌(3月31日)日批准通緝稿，再於同年4月6日正式核發
     通緝書，並通知及公告等情，業經本院核閱原審卷證資料
     無誤；又抗告人於111年1月12日傳票送達日起至同年3月30
     日原審發布通緝時止，並未有何在監在押，且其復有於109
     、110年間因涉犯他案而經檢察官發布通緝，又抗告人因施
     用毒品案件經法院裁定送觀察勒戒，經檢察官通緝後，於1
     11年3月31日經警緝獲到案，旋送至法務部○○○○○○○○內執行
     觀察勒戒，於同年5月2日執行完畢出所等情，亦有臺灣高
     等法院被告前案紀錄表在卷可稽。
 (二)查抗告人固經原審法官合法傳喚而未到庭、且經拘提仍無
     著獲，惟原審於111年4月6日核發通緝書並對外通知或公告
     而生效時，抗告人已在法務部○○○○○○○○內，詳如前述，則
     抗告人是否有逃亡或藏匿之事實，而合於通緝之要件，已
     非無疑。則原裁定僅以抗告人係經原審「通緝」而有逃亡
     之事實為由，認抗告人有刑訴法第101條第1項第1款之羈押
     原因，而裁定羈押抗告人，於法尚有未合。
五、綜上所述，原裁定就羈押原因之認定及適用，於法尚有未合
    ，抗告意旨雖未指明，然原裁定既有上開可議之處，自屬無
    可維持，應由本院將原裁定撤銷，並發回原審法院更為妥適
    之裁定。
據上論斷，應依刑事訴訟法第413條前段，裁定如主文。
中　　華　　民　　國　　111 　年　　5 　　月　　19　　日
            刑事第一庭  審判長法  官  林信旭
                              法  官  廖曉萍
                              法  官  顏維助
以上正本證明與原本無異。
本件不得再抗告。
中　　華　　民　　國　　111 　年　　5 　　月　　19　　日
                              書記官  秦巧穎